【裁判字號】    98,簡上,1321
【裁判日期】    981223
【裁判案由】    詐欺
【裁判全文】
臺灣板橋地方法院刑事判決            98年度簡上字第1321號
上  訴  人  乙○○
即  被  告
上列上訴人即被告因詐欺案件，不服本院刑事庭民國98年9 月24
日98年度簡字第6931號第一審刑事簡易判決（聲請簡易判決處刑
案號：98年度偵字第20112 號），提起上訴，本院管轄之第二審
合議庭判決如下：
    主      文
上訴駁回。
乙○○緩刑貳年。
    事實及理由
一、本案經本院管轄第二審之合議庭審理結果，認原審以上訴人
    即被告乙○○犯刑法第30條第1 項前段、第339 條第1 項之
    幫助詐欺取財罪，判處拘役30日，如易科罰金，以新臺幣1
    千元折算1 日，經核其認事用法及量刑均無違法或不當，應
    予維持，並引用原審刑事簡易判決書記載之事實、證據及理
    由如附件所載。
二、被告提起本件上訴，其上訴意旨略以：伊在報紙上找到一個
    應徵機會，便與對方聯絡，對方說經營的是傳播公司，需要
    司機跑車送小姐，且因司機須兼收款，所以要求伊提供銀行
    存摺影本、金融卡及密碼查證，伊受生活壓力所迫，才將前
    開物品資料交付，後覺有異曾立刻向銀行辦理掛失，然向員
    警報案時，員警表示該帳戶尚未成為警示帳戶，故未受理報
    案，直到本案發生，伊實亦為被害人之一等語。然查，金融
    機關存款帳戶，一般人極易申請取得，該名為被告應徵者縱
    曾表明工作上有收款需求，亦大可自行開立帳戶，由交易對
    象直接匯款，無須責由被告先予收受再行迂迴轉交，被告於
    案發當時為一心智成熟之成年人，按理必具相當之智識程度
    與生活經驗，而今日社會常見不法詐欺集團以各種方法徵收
    他人帳戶，以掩護詐欺所得並逃避警方追查，凡此狀況早經
    電視、報紙、廣播及相關大眾傳播媒體大力宣傳，被告對此
    亦當認識甚明，本案應對被告所為責難者，乃係其對上開情
    事絕不可能毫無預見，卻仍予容任將金融卡與密碼交出，終
    使詐欺集團有機可趁，待詐欺取信於被害人甲○○後，順利
    自被告前述帳戶中領得被害人所匯款項，被告對此結果發生
    確有提供助力之此等行為，至被告是否亦受詐欺集團成員所
    騙，或有無在察覺有異之際立刻採取防範措施，既均無解於
    前開被告交付金融卡等物而出時，主觀應已具備可能將遭他
    人為不法使用之間接故意相關認定，其自仍應負幫助他人為
    詐欺取財之刑責甚明，是被告前開所辯縱令非虛，亦對自身
    本應承擔之幫助詐欺取財罪責無何影響。綜上所述，被告所
    執各項抗辯，經核均無理由，其上訴應予駁回。
三、末查，被告前未曾因故意犯罪受有期徒刑以上刑之宣告，此
    有臺灣高等法院被告前案紀錄表一份在卷可參，於本件中因
    一時失察，致罹刑典，惟犯後於本院審理中已與被害人達成
    賠償共識，並藉匯款方式就被害人所受損害全數賠付，此有
    郵政國內匯款執據影本乙紙在卷可參，經此次科刑教訓後，
    應知警惕而無再犯之虞，本院認為前述對其所宣告之刑，以
    暫不執行為適當，爰依刑法第74條第1 項第1 款之規定，併
    予宣告緩刑2 年，以啟自新。
據上論斷，應依刑事訴訟法第455 條之1 第1 項、第3 項、第36
4 條、第368 條、第373 條，刑法第74條第1 項第1 款，判決如
主文。
本案經檢察官蘇振文到庭執行職務。
中    華    民    國    98    年    12    月    23    日
                  刑事第六庭  審判長法  官  胡堅勤
                                    法  官  林家賢
                                    法  官  盧軍傑
上列正本證明與原本無異。
不得上訴。
                                    書記官  周玉茹
中    華    民    國    98    年    12    月    23    日
附件：


司法院資訊處製作；財團法人民間司法改革基金會備份。
